【裁判字號】    95,簡上,173
【裁判日期】    950816
【裁判案由】    詐欺
【裁判全文】
臺灣臺北地方法院刑事判決             95年度簡上字第173號
上  訴  人  臺灣臺北地方法院檢察署檢察官
即  被  告  甲○○
上列上訴人因被告甲○○詐欺案件，不服本院九十五年度簡字第
一五八七號，中華民國九十五年六月十五日第一審簡易判決（聲
請簡易判決處刑案號：九十四年度偵字第二三六三九號，提起上
訴，及移送併案審理（臺灣基隆地方法院檢察署九十五年度偵緝
字第一○七號），本院管轄之第二審合議庭適用第一審通常程序
判決如下︰
    主  文
原判決撤銷。
甲○○連續幫助意圖為自己不法之所有，以詐術使人將本人之物
交付，累犯，處有期徒刑柒月。
    事  實
一、甲○○前於民國九十年間因偽造文書案件，經臺灣板橋地方
    法院以九十二年度簡字第三○二一號判處有期徒刑三月確定
    ，於九十三年十月二十一日縮刑期滿執行完畢，猶不知悔改
    ，明知提供己有金融機構帳戶之存摺、提款卡及密碼，有遭
    他人利用作為詐騙工具之可能，竟仍不違其本意，而基於幫
    助詐欺之概括犯意，連續於九十四年七月至同年八月十二日
    期間某時，在某不詳處所，將如附表編號一、二所示合作金
    庫銀行基隆分行第00000000000000號、中華
    郵政股份有限公司瑞芳郵局第0000000000000
    0號活儲綜合存款帳戶（下稱合作金庫基隆分行甲○○帳戶
    、瑞芳郵局甲○○帳戶）之存摺、提款卡及密碼提供予二名
    真實姓名、年籍不詳成年人士使用，嗣該二名真實姓名、年
    籍不詳成年人士先後取得甲○○上揭帳戶存摺、提款卡及密
    碼後，隨即於如附表編號一、二所示時間，以如附表編號一
    、二所示手法詐騙余玫葶、丙○○，致余玫葶、丙○○陷於
    錯誤，聽從各該真實姓名、年籍不詳成年人士之指示，將如
    附表編號一所示余玫葶帳戶內共計新臺幣（下同）七萬六千
    四百零一元、如附表編號二所示丙○○帳戶內一百萬元匯入
    合作金庫基隆分行甲○○帳戶、瑞芳郵局甲○○帳戶，余玫
    葶所匯入金額隨後於同日即九十四年七月三十日遭提領一空
    ，丙○○所匯入金額則於同日即九十四年八月十二日遭提領
    十萬元，嗣丙○○發現遭人詐騙，旋即於九十四年八月十二
    日向臺北市政府警察局大安分局安和路派出所報案，臺北市
    政府警察局大安分局立即通報詐騙帳戶警示，瑞芳郵局隨即
    於九十四年八月十二日以第000000000000之一
    號郵政顧客服務中心會辦單將甲○○上揭帳戶列為警示帳戶
    ，甲○○後於九十四年八月十六日下午十六時許前往臺北市
    信義區○○路一二一號中華郵政股份有限公司永吉郵局（下
    稱永吉郵局）辦理存摺及金融卡掛失時，經郵局職員劉彩珍
    察覺其帳戶已列為警示帳戶，立即報警處理因而查獲。
二、案經丙○○訴由臺北市政府警察局信義分局報請臺灣臺北地
    方法院檢察署檢察官偵查起訴，及余玫葶訴由基隆市警察局
    第一分局報請臺灣基隆地方法院檢察署檢察官移請臺灣臺北
    地方法院檢察署檢察官移送併案審理。
    理  由
一、訊據被告甲○○自承合作金庫基隆分行甲○○帳戶、瑞芳郵
    局甲○○帳戶係伊先後於八十九年四月二十八日、八十四年
    十二月二十八日親自開設，並領取各該帳戶存摺、金融卡等
    情（見偵一卷第十九至二一頁、第一一三頁，偵三卷第十七
    、十八頁、第二一頁，本院卷第三二頁反面、第三六、三七
    頁），然矢口否認有何幫助詐欺取財犯行，辯稱：伊於九十
    四年夏天離開臺北縣瑞芳，前往臺北尋找工作，將合作金庫
    基隆分行甲○○帳戶、瑞芳郵局甲○○帳戶、臺新國際商業
    銀行新店分行第00000000000000號活儲綜合
    存款帳戶（下稱臺新銀行甲○○帳戶）、中國信託商業銀行
    第0000000000000號活儲綜合存款帳戶（下稱
    中國信託甲○○帳戶）之存摺、金融卡與隨身衣物一起放在
    行李裡，不慎於九十四年七、八月晚間在臺北縣板橋市後火
    車站遺失行李，伊已先行就臺新銀行甲○○帳戶、中國信託
    甲○○帳戶辦理掛失，因行動不便緣故，遲至九十四年八月
    十六日下午十六時許始前往永吉郵局掛失瑞芳郵局甲○○帳
    戶，伊並未提供該帳戶、金融卡、密碼予他人作為詐騙工具
    ，該帳戶內匯款紀錄均與伊無關云云。惟查：
  (一)上揭事實業據被害人余玫葶、丙○○於警詢中指證綦詳（余
    玫葶部分見偵二卷第十七、十八頁，丙○○部分見偵一卷第
    三七至三九頁），經核與永吉郵局職員劉彩珍於警詢中證述
    情節相符（見偵一卷第二九至三一頁），並有中華郵政股份
    有限公司台中郵局九十四年十一月十八日中政字第○九四一
    一○○三六五號函附自動櫃員機交易監視系統拷貝錄影照片
    （見偵一卷第十二至十六頁）、瑞芳郵局甲○○帳戶查詢未
    印摺交易詳情（見偵一卷第三二、三三頁）、中華郵政股份
    有限公司郵政顧客服務中心第000000000000之
    一號會辦單（見偵一卷第三四頁）、臺北市政府警察局大安
    分局安和路派出所一般呈報單（見偵一卷第三五頁）、受理
    詐騙帳戶通報警示詐騙電話斷話簡便格式表（見偵一卷第三
    六頁）、臺北市政府警察局大安分局受理刑事案件報案三聯
    單（見偵一卷第四十頁）、中華郵政股份有限公司基隆郵局
    九十五年一月十一日基營字第○九五○一○○○三一號函附
    客戶查詢基本資料、客戶歷史交易清單（見偵一卷第五六至
    五八頁）、合作金庫基隆分行九十五年二月十日合金基營字
    第○九五○○○○四六六號函附開戶資料、交易明細表（見
    偵一卷第一三九至一四八頁）、中華郵政股份有限公司自動
    櫃員機儲戶交易明細表（見偵二卷第十九至二一頁）、基隆
    市警察局第一分局九十四年八月二十九日基警分一刑字第○
    九四○○○○○○○號函附提款影像資料（見偵二卷第四十
    至四五頁）、中國信託商業銀行九十五年三月七日中信銀集
    作字第九五八一三二二○一七六六號函附開戶資料、掛失止
    付、更換、查詢暨終止使用申請、歷史交易查詢報表（見偵
    三卷第五一至六十頁）、臺新國際商業銀行九十五年三月十
    日臺新作集字第九五○二一九七號函附客戶基本資料查詢暨
    交易往來明細（見偵三卷第六一至六八頁）、中華郵政股份
    有限公司基隆郵局九十五年三月十三日基營字第○九五○一
    ○○一五○號函附客戶查詢基本資料、客戶歷史交易清單（
    見偵一卷第五六至五八頁）及合作金庫基隆分行九十五年三
    月九日合金基營字第○九五○○○一一○一號函（見偵三卷
    第七三頁）在卷足憑，堪認被害人余玫葶、丙○○指證伊二
    人分別遭真實姓名、年籍不詳成年人士以如附表編號一、二
    所示手法詐騙，而在如附表編號一、二所示時、地各匯款七
    萬六千四百零一元、一百萬元至合作金庫甲○○帳戶、瑞芳
    郵局甲○○帳戶，隨即遭人提領等情，應非虛妄。
  (二)被告雖否認連續於九十四年七月至同年八月十二日期間某時
    ，在某不詳處所，將上揭合作金庫基隆分行甲○○帳戶、瑞
    芳郵局甲○○帳戶之存摺、提款卡及密碼提供予二名真實姓
    名、年籍不詳成年人士使用。惟查：
    1.綜核被告於九十四年二月十四日偵查中辯稱：「（是否就
      是0000000000000？）我合作金庫開很久了
      ，我是開拖車時領錢就用這個帳號。（為何這個帳號會被
      詐騙集團拿去用？）我存摺放在衣服曾掉過，是在九十四
      年農曆年過年後約三月時不見了，存摺提款卡衣服及盥洗
      用具都丟掉。．．．（那次你共掉了幾本存摺？）郵局、
      合庫、中國信託、臺新銀行，其餘不記得。．．．」」等
      語（見偵三卷第十八頁）及九十五年二月二十日偵查中辯
      稱：「（你一共有幾家存摺？）郵局、合作金庫、中國信
      託、台新銀行這四個。（都還在？）都不在。（為何？）
      掉了，．．．（只掉存摺？）兩顆印章跟存摺掉了，但身
      分證沒有掉。（除了掉存摺印章，還有其他東西？）衣服
      、盥洗用具。（除了存摺，還有什麼東西在一起？）提款
      卡跟存摺放一起。（密碼呢？）寫在上面。（有無報案？
      ）沒有到警局報案，但我打電話去銀行掛失。．．．（既
      然一起掉了四家，為何不是一起掛失？）因為裡面沒錢，
      我不是很在意，我掛的是合庫、中國信託和台新，沒掛到
      郵局的，後來才去五分埔辦掛失郵局的，才被查獲。（到
      底何時弄丟？）去年夏天，詳細時間我不記得。（這些存
      摺何時辦的？）台新、中國信託是那時辦的，郵局和合庫
      已經很多年了，為都是領薪水要用的。．．．（包包裡放
      了多少家的存摺、金融卡？）三、四家。．．．」等語可
      徵（見偵一卷第一一三至一一六頁），被告於偵查中係辯
      稱伊將瑞芳郵局甲○○帳戶、合作金庫基隆分行甲○○帳
      戶、中國信託甲○○帳戶及臺新銀行甲○○帳戶之存摺、
      金融卡一併置放在隨身攜帶行李內，嗣後連同行李一併遺
      失，伊於掛失瑞芳郵局甲○○帳戶前，已完成臺新銀行甲
      ○○帳戶、中國信託甲○○帳戶存摺、金融卡之掛失手續
      云云。然查，被告係於九十四年七月二十五日辦理掛失中
      國信託甲○○帳戶存摺、於九十四年七月二十五日掛失臺
      新銀行甲○○帳戶印鑑、同年月二十八日掛失並更換臺新
      銀行甲○○帳戶、同年八月一日掛失臺新銀行甲○○帳戶
      存摺，有中國信託銀行九十五年三月七日中信銀集作字第
      九五八一三二二○一七六六號函附各項掛失、更換、查詢
      暨終止使用申請書（見偵三卷第五一、五八頁）及臺新商
      業銀行九十五年三十日臺新作集字第九五○二一九七號函
      （見偵三卷第六一頁）附卷足憑，如被告於偵查所辯上情
      屬實，瑞芳郵局甲○○帳戶及合作金庫基隆分行甲○○帳
      戶之存摺及金融卡至遲應於九十四年七月二十五日以前已
      與中國信託甲○○帳戶、臺新銀行甲○○帳戶之存摺、金
      融卡一併遺失，然被告竟能在九十五年八日八日復持「已
      遺失」之瑞芳郵局甲○○帳戶存摺及金融卡前往瑞芳郵局
      辦理核發晶片卡，此有中華郵政股份有限公司基隆分行九
      十五年一月十一日基營字第○九五○一○○○三一號函附
      客戶歷史交易清單（見偵一卷第五六至五八頁），堪認被
      告辯稱伊將瑞芳郵局甲○○帳戶及合作金庫基隆分行甲○
      ○帳戶存摺及金融卡置放在隨身行李內，連同中國信託甲
      ○○帳戶及臺新銀行甲○○帳戶之存摺、金融卡一併遺失
      云云，顯與事實不符，要難採信。
    2.再者，被告於九十四年八月十六日警詢中係供稱：「（此
      帳戶存摺及提款卡是否為你本人所使用中？為何遲至今十
      六日才向郵局掛失？）存摺及提款卡都是我在使用，但我
      後來有向郵局辦理提款卡補發、並於九十四年八月八日在
      北市○○○路○段公館郵局親自領取提款卡。但是於當日
      晚上二十點左右在北縣板橋市後火車站附近遺失我的行李
      包，裡面的郵局提款卡及存摺印章都遺失了，因為我行動
      不便、故遲至今十六日才向郵局辦理掛失。」等語（見偵
      一卷第二一頁），如瑞芳郵局甲○○帳戶之存摺及金融卡
      係於九十四年八月八日申請核發晶片卡後始連同行李一併
      遺失，且參酌被告於偵查中一再辯稱瑞芳郵局甲○○帳戶
      、合作金庫基隆分行甲○○帳戶、中國信託甲○○帳戶及
      臺新銀行甲○○帳戶之存摺、金融卡係連同隨身攜帶行李
      一併遺失，何以被告竟在九十四年七月二十五日、二十八
      日預先掛失中國信託甲○○帳戶存摺、臺新銀行甲○○帳
      戶存摺？堪認被告於警詢中供稱瑞芳郵局甲○○帳戶存摺
      、金融卡係於九十四年八月八日核發晶片卡後遺失等情，
      亦非屬實，不足採信。
    3.綜上，被告就申辦瑞芳郵局甲○○帳戶、合作金庫基隆分
      行甲○○帳戶之存摺、金融係於何時、何地發現遺失？發
      現遺失後有無立即掛失等情，歷次所為辯解均不相同，是
      其所辯何者可採非無疑義。又查，金融存款帳戶事關存戶
      個人財產權益之保障，如落入不明人士手中，極易被利用
      為取贓之犯罪工具，是一般人均有妥為保管以防止他人任
      意使用之認識，如瑞芳郵局甲○○帳戶、合作金庫基隆分
      行甲○○帳戶之存摺及金融卡係與中國信託甲○○帳戶及
      臺新銀行甲○○帳戶之存摺、金融卡一併遺失，何以被告
      於九十四年七月二十五日、二十八日即已辦理掛失中國信
      託甲○○帳戶存摺、臺新銀行甲○○帳戶存摺，卻遲至九
      十四年八月十六日始掛失瑞芳郵局甲○○帳戶存摺、金融
      卡，迄今仍未辦理掛失合作金庫基隆分行甲○○帳戶存摺
      、金融卡？被告既無法合理說明伊多次更易辯詞之緣由，
      且其所為說詞均悖於一般人管理帳戶之常情，則被告辯稱
      伊前揭帳戶係經遺失，而未提供予他人使用云云，自難採
      信。參以被害人余玫葶、丙○○在如附表一、二所示時間
      匯款入合作金庫基隆分行甲○○帳戶、瑞芳郵局甲○○帳
      戶後，匯入款項隨後於同日遭人提領，已如前述，按金融
      帳戶款項之轉匯需使用金融卡，並輸入密碼始得為之，若
      被告未交付存摺、金融卡，並告知密碼，該真實姓名、年
      籍不詳人士何以得順利轉匯前開款項？綜上堪認，被告確
      實有將合作金庫基隆分行甲○○帳戶、瑞芳郵局甲○○帳
      戶之存摺、金融卡及密碼提供予二名真實姓名、年籍不詳
      成年人士使用。又被告曾於九十四年八月八日持存摺及金
      融卡申請核發瑞芳郵局甲○○帳戶晶片卡，已如前述，然
      被害人余玫葶於九十四年七月三十日受詐騙而匯至合作金
      庫基隆分行甲○○帳戶之七萬六千四百零一元業於同日遭
      他人領取，足認被告係於九十四年七月三十日以前將合作
      金庫基隆分行甲○○帳戶存摺、金融卡及密碼交付予他人
      ，堪認被告應係先後交付合作金庫基隆分行甲○○帳戶、
      瑞芳郵局甲○○帳戶之存摺、金融卡及密碼予他人，而非
      同時交付。
  (三)次查，一般國人向金融機構開設帳戶，並無任何法令限制，
    若係用於存提款之正當用途，大可光明正大自行申請使用，
    而帳戶之用途係用來存提款項，一旦有人收集他人帳戶做不
    明使用，依一般常識認知，極易判斷乃係該隱身幕後之使用
    人基於使用別人之帳戶，存提款情形可不易遭人循線追查之
    考慮而為，自可產生與不法犯罪目的相關之合理懷疑，且依
    一般稍具知識之人，對於日常生活常見之不法之徒，利用他
    人帳戶以掩人耳目進行之不法行為中，最常見者不外乎詐騙
    他人錢財，而以帳戶作為犯罪工具，是存摺、提款卡等乃係
    個人重要物件，一般人自不會任意交由他人保管，被告竟將
    其所有合作金庫基隆分行甲○○帳戶、瑞芳郵局甲○○帳戶
    之存摺、金融卡及密碼提供予來路不明人士使用，則被告對
    該收集帳戶之人可能利用帳戶從事詐欺犯罪應可預見其發生
    ，而被告仍願意提供使用，足見被告於提供帳戶之時，主觀
    上有幫助他人詐欺取財之故意，應可認定。
  (四)綜上所述，被告前揭所辯，僅係事後卸責之詞，不足採信，
    本件事證明確，被告幫助詐欺犯行已堪認定，應依法論科。
二、經查：
  (一)被告行為後，刑法業於九十四年一月七日修正，二月二日公
    布，於九十五年七月一日施行，其中刪除刑法第五十六條，
    修正第二條、第二十五條、第二十六條、第二十八條、第三
    十三條、第五十五條規定。按行為後法律有變更者，適用行
    為時之法律，但行為後之法律有利於行為人者，適用最有利
    於行為人之法律，現行刑法第二條第一項定有明文。此條規
    定乃與刑法第一條罪刑法定主義契合，而貫徹法律禁止溯及
    既往原則，係規範行為後法律變更所生新舊法律比較適用之
    準據法，是刑法第二條本身雖經修正，但其既屬適用法律之
    準據法，本身尚無比較新舊法之問題，應一律適用裁判時之
    現行刑法第二條規定以決定適用之刑罰法律，先予說明。又
    以本次刑法修正之比較新舊法，應就罪刑有關之共犯、未遂
    犯、想像競合犯、牽連犯、連續犯、結合犯，以及累犯加重
    、自首減輕暨其他法定加減原因（如身分加減）與加減例等
    一切情形，綜其全部罪刑之結果而為比較，有最高法院九十
    五年五月二十三日九十五年度第八次刑庭會議決議意旨可資
    參照。
  (二)按刑法第三百三十九條第一項關於詐欺取財罪之規定，法定
    刑為「五年以下有期徒刑、拘役或科或併科一千元以下罰金
    」，就罰金部分，依修正後刑法施行法第一條之一：「中華
    民國九十四年一月七日刑法修正施行後，刑法分則編所定罰
    金之貨幣單位為新臺幣。九十四年一月七日刑法修正時，刑
    法分則編未修正之條文定有罰金者，自九十四年一月七日刑
    法修正施行後，就其所定數額提高為三十倍。但七十二年六
    月二十六日至九十四年一月七日新增或修正之條文，就其所
    定數額提高為三倍」，及修正後刑法第三十三條第五款將罰
    金刑定為「新臺幣一千元以上，以百元計算之」等規定，則
    修正後刑法三百三十九條第一項詐欺取財罪所得科處之罰金
    刑最高為新臺幣三萬元，最低為新臺幣一千元，惟依被告行
    為時之刑罰法律，即罰金罰鍰提高標準條例第一條前段規定
    之提高倍數十倍及修正前刑法第三十三條第五款規定之罰金
    最低額一元計算，前開詐欺取財罪之罰金刑最高為銀元一萬
    元，最低為銀元一元，換算為新臺幣後，最高額雖與新法同
    為新臺幣三萬元，惟最低額僅新臺幣三元。比較修正前、後
    之刑罰法律，自以修正前之法律較有利於被告。又刑法第三
    十條關於幫助犯之規定，由原條文：「幫助他人犯罪者，為
    從犯。雖他人不知幫助之情者，亦同。從犯之處罰，得按正
    犯之刑減輕之」，修正為：「幫助他人實行犯罪行為者，為
    幫助犯。雖他人不知幫助之情者，亦同。幫助犯之處罰，得
    按正犯之刑減輕之」。揆諸本條修正理由係為符合通說認幫
    助犯應採共犯從屬性說之「限制從屬形式」，且本案被告幫
    助不詳人士犯詐欺取財罪，既屬幫助他人實行犯罪行為之幫
    助犯，則適用舊法第三十條規定論擬，對被告並無不利。再
    按幫助犯之成立，主觀上行為人須有幫助故意，客觀上須有
    幫助行為，意即需對於犯罪與正犯有共同之認識，而以幫助
    之意思，對於正犯資以助力，而未參與實施犯罪之行為者而
    言（最高法院七十五年度台上字第一五○九號、八十八年度
    台上字第一二七０號判決參照）。被告基於幫助之犯意，提
    供合作金庫基隆分行甲○○帳戶、瑞芳郵局甲○○帳戶之存
    摺、金融卡及密碼予真實姓名、年籍不詳之成年人士，致使
    被害人余玫葶、丙○○因受詐騙而分別匯款入上揭帳戶，該
    匯款隨即遭人提領，綜觀全卷並無證據證明被告有參與詐欺
    犯行之構成要件行為，核被告所為係犯修正前刑法第三百三
    十九條第一項、同法第三十條之幫助詐欺取財罪。
  (三)被告行為後，刑法第五十六條關於連續犯之規定業於九十五
    年七月一日修正刪除生效，該連續犯規定刪除後，除法理上
    合於接續犯、包括一罪之情形仍可認為構成單一之犯罪外，
    其於數犯罪行為之情形，即應依刑法第五十一條之規定予以
    分論併罰。經依刑法第二條第一項比較新、舊法之結果，認
    本件被告前後二次提供合作金庫基隆分行甲○○帳戶、瑞芳
    郵局甲○○帳戶之存摺、金融卡及密碼予真實姓名、年籍不
    詳之成年人士之幫助詐欺行為，並無適用行為後之新法較有
    利於被告之情形，自應適用行為時即修正前刑法第五十六條
    關於連續犯之規定。是被告先後二次幫助詐欺行為，均時間
    緊接，方法相同，觸犯構成要件相同之罪，顯係基於概括犯
    意為之，為連續犯，依修正前刑法五十六條之規定，以一罪
    論，並加重其刑。又公訴人起訴事實雖未敘及被告如附表編
    號一所示幫助詐欺之犯行，然該部分事實與公訴人起訴之犯
    罪事實既具有連續犯之裁判上一罪關係，應為起訴效力所及
    ，本院自應併予審究。
  (四)被告前於九十年間因偽造文書案件，經臺灣板橋地方法院以
    九十二年度簡字第三○二一號判處有期徒刑三月確定，於九
    十三年十月二十一日縮刑期滿執行完畢，有臺灣高等法院被
    告前案紀錄表在卷可查（見本院卷第十二至十八頁），其受
    前開徒刑之執行完畢後，五年以內因故意再犯本件有期徒刑
    以上之罪，不論依修正前之刑法第四十七條，或修正後之刑
    法第四十七條第一項之規定，均構成累犯，應逕依行為時即
    修正前刑法第四十七條規定，論以累犯，並遞加重其刑。又
    被告係幫助詐欺取財，爰依修正前刑法第三十條第二項之規
    定，按正犯之刑減輕之，並依法先加後減之。
  (五)爰審酌被告提供合作金庫基隆分行甲○○帳戶、瑞芳郵局甲
    ○○帳戶之存摺、金融卡及密碼予二名真實姓名、年籍不詳
    成年人士使用，使渠等得利用上開帳戶轉匯詐騙款項，助長
    詐欺犯罪之猖獗，影響社會正常經濟交易安全，增加被害人
    尋求救濟之困難，破壞治安及金融秩序甚鉅，且犯後否認一
    切，飾詞狡辯，未見悔意，實不宜寬貸，然考量其僅係提供
    帳戶，並未直接參與詐欺犯行，犯罪情節較輕微，被害人余
    玫葶、丙○○受騙金額等一切情狀，量處如主文所示之刑，
    以示懲儆。至被告所有合作金庫基隆分行甲○○帳戶、瑞芳
    郵局甲○○帳戶之存摺及金融卡卡等物，雖係供真實姓名、
    年籍不詳人士詐騙所用之物，然未經扣案，迄今仍未取回，
    復非義務沒收之物，爰不另為沒收之諭知，附此敘明。
三、原審判決認定被告係犯刑法第三十條第一項、第二項、第三
    百三十九條第一項之幫助詐欺罪，量處有期徒刑六月，諭知
    易科罰金之折算標準，固非無見。被告以原審認定事實錯誤
    提起上訴，並無理由，惟查，如附表編號一所示幫助詐欺部
    分，與公訴人起訴之犯罪事實有連續犯之裁判上一罪關係，
    應為起訴效力所及，原審未及斟酌審判，即有可議，公訴人
    以原審未及審酌提起上訴，為有理由，且經本院認有刑事訴
    訟法第四百五十一條之一第四項但書第一款之情形，自應由
    本院加以撤銷，改依第一審通常程序審理，諭知如主文第二
    項所示之刑。
據上論斷，應依刑事訴訟法第四百五十二條、第四百五十五條之
一第一項、第三項、第三百六十九條第一項前段、第三百六十四
條、第二百九十九條第一項前段、刑法第二條第一項、修正前刑
法第五十六條、第三百三十九條第一項、第三十條第一項前段、
第二項、第四十七條，修正前罰金罰鍰提高標準條例第一條前段
，判決如主文。
本案經檢察官乙○○到庭執行職務
中    華    民    國    95    年    8     月    16    日
                  刑事第十四庭  審判長法  官  吳靜怡
                                      法  官  孫萍萍
                                      法  官  李家慧
以上正本證明與原本無異。
如不服本判決，應於判決送達後10日內，向本院提出上訴狀。
                                      書記官  楊文祥
中    華    民    國    95    年    8     月    17    日
附錄本件論罪科刑法條：修正前刑法第三百三十九條第一項、第
三十條第一項前段、第二項。
中華民國刑法第339條
（普通詐欺罪）
意圖為自己或第三人不法之所有，以詐術使人將本人或第三人之
物交付者，處5年以下有期徒刑、拘役或科或併科1千元以下罰金
。
以前項方法得財產上不法之利益或使第三人得之者，亦同。
前二項之未遂犯罰之。
中華民國刑法第30條
（幫助犯及其處罰）
幫助他人實行犯罪行為者，為幫助犯。雖他人不知幫助之情者，
亦同。
幫助犯之處罰，得按正犯之刑減輕之。


司法院資訊處製作；財團法人民間司法改革基金會備份。
